最　高　行　政　法　院　判　決
　　　　　　　　　　　　　　　　　　 96年度判字第01330號
上　訴　人　甲○○
被 上訴 人　銓敘部
代　表　人　乙○○
上列當事人間因退休事件，上訴人對於中華民國94年11月30日臺
北高等行政法院94年度訴字第39號判決，提起上訴，本院判決如
下：
　　主  文
上訴駁回。
上訴審訴訟費用由上訴人負擔。
　　理  由
一、緣上訴人原任臺灣臺北少年觀護所政風室主任，其自願退休
    案經被上訴人民國以（下同）93年6月10日部退二字第09323
    77999號函核定自93年7月5日生效，並於該函備註（五）載
    明：上訴人退休事實表填歷任職務序號（1）至（2），自56
    年12月至60年8月，在國防部海軍第一造船廠擔任技訓生、
    聘雇人員、序號（3）自60年8月至62年8月服陸軍憲兵役，
    及序號（4）自63年10月至68年2月於國防部海軍第一造船廠
    擔任聘雇人員（下稱系爭軍職年資），經國防部海軍總司令
    部93年5月27日海務字第0930002929號函查復略以：上訴人
    於海軍第一造船廠技徒訓練班第11期汽機科受訓，受訓期間
    屬技徒身分，並非正式員工，亦非服務時間，另於58年9月
    11日起至60年8月31日止，服務於第一造船廠鉗工場擔任鉗
    工，於60年8月18日至62年8月17日徵服兵役，又於63年10月
    28日返廠復補至68年2月23日離職；服務期間係屬技工身分
    。上開軍職年資中，除60年8月18日至62年8月17日徵服兵役
    之2年義務役軍職年資，符合併計公務人員退休年資外，其
    餘年資均未經國防部相關權責單位查註，依規定不符採計公
    務人員退休年資，上訴人不服，提起復審，經復審決定駁回
    ，遂提起本件行政訴訟。
二、上訴人在原審起訴主張：查上訴人依被上訴人90年8月9日（
    90）退二字第2057075號通函規定，經由前服務機關臺灣臺
    北監獄90年9月10日北監守人字第6022號及91年1月7日北監
    守人字第0913000017號函請國防部海軍總司令部查證，併計
    公職退休年資，經國防部海軍總司令部91年10月17日（91）
    挹勤字第6571號書函查證，上訴人之軍職年資得採計1年8月
    19日整、義務役軍職年資2年整，合計年資為3年8月19日整
    ，至為明確。上訴人據此查證書函，填具退休事實表報請退
    休。被上訴人不採，卻再函請國防部海軍總司令部查證另一
    段技訓生及評價雇用人員（工等部分）年資，致國防部海軍
    總司令部將技工工等年資與原查證得採計公職退休軍職年資
    混淆，產生誤解。且被上訴人雖於91年7月12日邀集國防部
    等相關機關到部開會研商，會議決議略以，國軍評價聘雇人
    員年資，不符軍職年資查註作業規定。然國防部海軍總司令
    部前開查證函係於91年10月17日在該決議之後。顯然國防部
    海軍總司令部之決定，不受被上訴人前開會議決議之拘束，
    被上訴人卻失察、誤導公務人員保障暨培訓委員會（下稱保
    訓會）之判斷決定，顯有違誤。又被上訴人未依被上訴人88
    年12月16日（88）臺特三字第1835376號函釋實質審查及客
    觀判斷，驟然審定技訓生訓練期間非正式員工，亦非服務期
    間，似有未當。另國軍及雇用人員管理規則係60年5月27日
    國防部（60）藍本第1688號令訂定發布，該規則第2條規定
    評價聘雇人員係指經國防部核定聘雇員額之軍工廠所聘雇之
    員工，上訴人服務於海軍第一造船廠，自應有適用，且依國
    防部海軍總司令部91年11月17日（91）挹勤字第6571號書函
    說明，引述國防部85年6月10日（85）易昇字第10126號令頒
    「國軍編制外或臨時聘雇人員年資查證作業規定」，國防部
    海軍總司令部查證上訴人58年9月11日至60年5月29日當日止
    ，計1年8個月19日整，與該規則規定不謀而合，確屬正確之
    查證年資。被上訴人為公務人員退休主管機關，然應當尊重
    軍職查證機關國防部海軍總司令部之查證結果辦理。又保訓
    會就復審案件僅就被上訴人函送資料採書面審查，未就具體
    事實及上訴人所提之資料為實質審查逕為決定，且該決定確
    定後有拘束各關係機關之效力，影響上訴人權益至鉅；復依
    行政院人事行政局93年9月24日局給字第0930028873號函示
    上訴人服務海軍第一造船廠技工身分，依國防部93年9月7日
    睦暽字第0930013339號書函係屬編制外人員，依規定不發退
    遣費，上訴人於93年11月15日申復，行政院人事行政局93年
    11月25日局給字第0930035061號函轉國防部，依國防部人力
    司函轉國防部海軍總司令部，該部以93年12月27日海務字第
    0930007810號函復引用國軍聘雇人員管理規則之舊規定，依
    規定不發退遣金語焉不詳，讓上訴人無所適從。故被上訴人
    原處分不無違法之處，保訓會復審決定欠週延，國防部海軍
    總司令部函復上訴人技工年資不發給退遣金語意不明，未就
    上訴人申復書內容函復，該段年資爰請依行政院88年11月25
    日臺（88）人政給字第211328號函檢送之「工友依法改任適
    用事務管理規則之機關學校編制內職員後，依公務人員退休
    法辦理退休，其曾任工友年資之處理原則」規定計算退職金
    ，為適法裁判，為此求為撤銷原處分及復審決定，並命被上
    訴人作成准予採計上訴人軍職年資7年10個月之處分等語。
三、被上訴人則以：查有關國軍編制外評價聘雇人員年資得否併
    計公務人員退休年資一節，前經被上訴人於91年7月12日邀
    集國防部等相關機關到部開會研商，而依該決議意旨，公務
    人員所具曾任軍職年資，必須未曾併計核給退休俸或退役金
    ，並經國防部核實出具證明或經各總（司令）部按權責辦理
    查證（註）者，方得併計為公務人員退休年資。本件上訴人
    自58年9月11日起至60年8月於前海軍第一造船廠鉗工場擔任
    鉗工之軍職年資，既經國防部海軍總司令部93年5月27日函
    復：係屬技工身分之年資，依國防部51年6月15日（51）法
    甲字第8號令修正「國軍聘雇人員管理規則」進用，依規定
    不發退遣金。且以上訴人進用依據及所從事之工作業經海軍
    總司令部查註，係屬工等年資，亦未經國防部等權責單位出
    具查註得以併計公務人員退休年資證明，自與公務人員退休
    年資採計規定未符，故被上訴人未予採認上訴人該段工等年
    資併計退休年資，於法並無違誤。次查上訴人自58年9月11
    日起任職第一造船廠評價雇用技術員至60年8月17日年資，
    雖經國防部海軍總司令部於91年10月17日以（91）挹勤字第
    6571號書函查復得採計至60年5月29日止，計1年8個月19日
    ；惟因上訴人該項年資既為評價雇用技術員，自應依被上訴
    人91年7月12日會議決議辦理。據此，被上訴人為期審慎，
    乃於上訴人退休案到部後，再依前開陸海空軍軍官士官服役
    條例施行細則第25條第1項規定，檢附相關證件函請國防部
    相關權責查證，案經國防部海軍總司令部93年5月27日海務
    字第0930002929號函查復略以：上訴人於第一造船廠技徒訓
    練班第11期汽機科受訓，受訓期間屬技徒身分，並非正式員
    工，亦非服務時間，另於58年9月11日起至60年8月31日止，
    服務於第一造船廠鉗工場擔任鉗工，於60年8月18日至62年8
    月17日徵服兵役，又於63年10月28日返廠復補至68年2月23
    日離職，服務期間係屬技工身分。因此，被上訴人爰未予採
    計，於法並無違誤。又依公務人員退休法施行細則第21條規
    定，各機關之退休案係報由被上訴人審定，因此軍職年資可
    否併計於公務人員年資辦理退休，其核定權屬被上訴人，國
    防部等權責單位亦僅負查證軍職年資義務，並無認證得否併
    計公務人員退休年資之權責。是以，被上訴人於接獲退休案
    件，如案附退休事實表內填列有軍職年資者，即應檢附退休
    案附之相關證明文件函請國防部或其所屬各總部依權責查註
    得以併計公務人員退休年資後，始據以辦理採認併計公務人
    員退休年資；而縱使軍職年資查證函內表示年資得併計公職
    年資，亦僅提供被上訴人參考，尚難謂已發生法律效果。另
    查上訴人曾就上開國防部91年10月17日函查證結果提起訴願
    及行政訴訟，均經國防部認定該函係對上訴人軍職年資之查
    證行為，並非行政處分，均經駁回在案。況依國防部海軍總
    司令部91年10月17日（91）挹勤字第6571號書函，上訴人於
    第一造船廠受訓期間屬技徒身分，與一般軍事學校為培養軍
    、士官幹部而施予軍事訓練有所不同，且依招訓契約記載，
    招訓者為技藝訓練，並無公法上抵免兵役之效果，且非國防
    部簽奉核定所核認之技術生軍事受訓身分範圍內，故該段年
    資無法併計公職年資。又上訴人案附退休相關證明文件中，
    並無提出依國防部62年10月4日（62）務實字第3306號令頒
    訂之國軍技術學生服役處理規定可供併計退除年資之相關資
    料。再查被上訴人上開88年12月16日函（有關國軍軍事學校
    各班隊基礎教育時間併計退除年資統計表），係供具有軍事
    學校基礎教育年資者折算義務役役期之參考，並就軍校自費
    生僅入伍教育可折抵為義務役之役期予以規範。而上訴人該
    段受訓期間因屬技徒身分，與被上訴人上開88年12月16日函
    釋規定亦屬有間，故被上訴人未採認上訴人該段年資併計公
    務人員退休年資，於法並無不合等語，資為抗辯。
四、原審斟酌全辯論意旨及調查證據之結果，以：查有關系爭軍
    職年資可否併計於公務人員年資辦理退休，其核定權屬被上
    訴人，國防部等權責單位僅負責查證而已，縱使上訴人所稱
    其原所屬機關就其軍職年資查證函，表示上開系爭年資得併
    計公職年資，亦僅提供被上訴人參考而已，難謂已發生法律
    效果。依陸海空軍軍官士官服役條例施行細則第25條第1項
    規定，自應以被上訴人就具體個案之函查權責機關之覆函，
    即國防部海軍總司令部93年5月27日海務字第0930002929號
    函復為準據。次查上訴人自58年9月11日起任職第一造船廠
    評價雇用技術員至60年8月17日年資，固經國防部海軍總司
    令部於91年10月17日以（91）挹勤字第6571號函，查復得依
    「國軍編制外或臨時聘雇人員年資准予併計公職退休查註作
    業規定」採計至60年5月29日止，計1年8個月19日，惟因上
    訴人該項年資既為評價雇用技術員，既經被上訴人依陸海空
    軍軍官士官服役條例施行細則第25條第1項規定，檢附相關
    證件函請國防部相關權責查證，經國防部海軍總司令部93年
    5月27日海務字第0930002929號函查復，略以上訴人於第一
    造船廠技徒訓練班第11期汽機科受訓，受訓期間屬「技徒身
    分」，並非正式員工，亦非服務時間，另於58年9月11日起
    至60年8月31日止，服務於第一造船廠鉗工場擔任「鉗工」
    ，於60年8月18日至62年8月17日徵服兵役，又於63年10月28
    日返廠復補至68年2月23日離職，服務期間係屬「技工身分
    」，並未查復具軍職年資或有國軍及雇用人員管理規則之適
    用。另查依國防部海軍總司令部91年10月17日（91）挹勤字
    第6571號書函說明二載明略以：上訴人於第一造船廠受訓期
    間屬技徒身分，與一般軍事學校為培養軍、士官幹部而施予
    軍事訓練有所不同，且依招訓契約記載，招訓者為技藝訓練
    ，並無公法上抵免兵役之效果，且非國防部簽奉核定所核認
    之技術生軍事受訓身分範圍內，故該段年資無法併計公職年
    資。另國防部62年10月4日（62）務實字第3306號令頒，「
    國軍技術學生服役處理規定」4及5條規定：技術學生應在訓
    練期間完成預備士官教育，成績合格者，由各總部發給退伍
    證書及預備士官適任證書，以後備軍人身分列管。然上訴人
    退休案所附相關證明文件中，並未提出依上開可供併計退除
    年資之相關資料，亦難予採計。末查，被上訴人上開88年12
    月16日函，係供具有軍事學校基礎教育年資者折算義務役役
    期之參考，並就軍校自費生僅入伍教育可折抵為義務役之役
    期予以規範。上訴人該段受訓期間既屬技徒身分，自與被上
    訴人上開88年12月16日函示規定有間，亦難以適用該函示規
    定而採計為公務人員退休年資。綜上，上訴人所訴委無足採
    ，從而被上訴人就上訴人系爭軍職年資函請權責機關予以查
    復，權責機關即國防部海軍總司令部既於93年5月27日以海
    務字第0930002929號函查復被上訴人，以上訴人（1）於海
    軍第一造船廠技徒訓練班第11期汽機科受訓，受訓期間屬技
    徒身分，並非正式員工，亦非服務時間，（2）另於58年9月
    11日起至60年8月31日止，服務於第一造船廠鉗工場擔任鉗
    工，（3）於60年8月18日至62年8月17日徵服兵役，（4）又
    於63年10月28日返廠復補至68年2月23日離職；服務期間係
    屬技工身分。（5）上開軍職年資中，除60年8月18日至62年
    8月17日徵服兵役之2年義務役軍職年資，符合併計公務人員
    退休年資外，（6）其餘年資均未經國防部相關權責單位查
    註，被上訴人因之據以認定除（5）部分之年資得併計軍職
    年資外，系爭軍職年資10年7個月依規定不符採計公務人員
    退休年資，乃於93年6月10日以部退二字第0932377999號函
    核定其退休案，於法有據，並無違誤。復審決定書予以維持
    ，亦無不合。上訴人仍執前詞訴請撤銷，為無理由，應予駁
    回。上訴人訴之聲明第1項既經駁回，則其訴之聲明第2項已
    失所附麗，應併予駁回。
五、上訴意旨略謂：按國防部海軍總司令部依國防部85年6月10
    日（85）易昇字第10126號令頒之「國軍編制外或臨時聘雇
    人員年資查註作業規定」，其實施對象為現任公務人員於60
    年5月29日以前曾服務國軍單位擔任約僱之編制或臨時聘雇
    人員。而上訴人58年9月至60年8月之年資，業經國防部海軍
    總司令部91年10月17日（91）挹勤字第6571號書函查證得採
    計1年8個月19日之併計退休年資。被上訴人於93年4月16日
    雖以部退二字第0932357743號函請國防部海軍總司令部查證
    上訴人軍職年資，惟卻未將國防部海軍總司令部91年10月17
    日（91）挹勤字第6571號書函送國防部海軍總司令部查證，
    僅將上訴人退休事實表及軍職證件送審，被上訴人此作法確
    有可議之處。上訴人於原審言詞辯論時，就此質疑被上訴人
    自由心證違法，並請求法官傳訊國防部海軍總司令部到庭說
    明，惟原審未調查上訴人所請求之證據，即宣告言詞辯論終
    結，顯屬重要證據漏未斟酌之違誤。另查上訴人於63年10月
    至68年2月聘雇期間，離職時之薪點（月薪）為9職等1級(35
    0)點，符合「國軍評價雇用人員管理準則」附表三「國軍評
    價雇用人員工資點表」規定，應有適用請領退職金之條件。
    然被上訴人認定該段服務年資係屬技工（工友）身分，卻未
    於上訴人退休案93年6月10日部退二字第932377999號審定函
    敘明技工（工友）年資，另就職員退休金、撫卹金採計年資
    不足35年者，就其不足部分，另就其曾任工友（技工）之年
    資，依「事務管理規則」規定核給退職金、撫卹金，依行政
    院88年11月25日臺88人政給字第211328號函檢送之「工友依
    法改任適用事務管理規則之機關學校編制內職員後，依公務
    人員退休法辦理退休，其曾任工友年資之處理原則」規定計
    算退職金，有所敘明，卻引用該部91年7月12日會議決議辦
    理，對上訴人之軍職年資不予採計，以行政令函牴觸法規規
    定，原審未詳為審究，卻駁回上訴人之訴，其顯有判決不適
    用法規或適用不當者，為違背法令。另按被上訴人88年12月
    16日（88）臺特三字第1835376號函釋規定:「國軍軍事學校
    各班隊基礎教育時間併計退除年資統計表」，備註說明第六
    、七、九點說明，適用於87年6月5日以後退伍退休之軍公教
    人員。復依「國軍聘雇人員管理規則」第3條規定:本規則所
    稱聘雇人員，係指在軍事單位服務，而未具現役軍人或現職
    文官身分者，在受聘期間依法仍應接受徵召服役。顯然，上
    訴人於接受為期88週之相當軍事專業訓練，應符合國軍其他
    各班隊基礎教育時間併計退除年資統計表之規定。為此請求
    廢棄原判決，並撤銷原處分及復審決定，並命被上訴人就上
    訴人得採計之軍職年資併計退休年資「聘雇人員」之年資3
    年5個月重為核定。上訴人任職「評價雇用人員」年資評價
    技工身分年資4年5個月，依行政院88年11月25日臺88人政給
    字第211328號函檢送之「工友依法改任適用事務管理規則之
    機關學校編制內職員後，依公務人員退休法辦理退休，其曾
    任工友年資之處理原則」規定計算退職金之適用，為明確之
    處分等語。
六、被上訴人則以：查上訴人自58年9月11日至60年8月於前海軍
    第一造船廠鉗工廠擔任鉗工之軍職年資，一則由於國防部海
    軍總司令部93年5月27日已函復係屬技工身分之年資，依國
    防部51年6月15日(51)法甲字第8號令修正「國軍聘雇人員管
    理規則」之規定，自不得發給退遣金；二則以上訴人上開任
    職年資之進用依據及所從事之工作，業經海軍總司令部查註
    ，而與公務人員退休年資採計規定未符，故被上訴人未予採
    認上訴人該段工等年資併計退休年資，於法並無違誤。且上
    訴人自58年9月11日起，任職第一造船廠評價雇用技術員至
    60年8月17日之年資雖經國防部海軍總司令部於91年10月17
    日以(91)挹勤字第6571號書函查復得依「國軍編制外或臨時
    聘雇人員年資准予併計公職退休查註作業規定」，採計至60
    年5月29日止；惟因上訴人該項年資係屬評價雇用技術員，
    自應依被上訴人91年7月12日會議決議辦理。據此，被上訴
    人為期審慎，乃於上訴人退休案到部後，再依陸海空軍軍官
    士官服役條例施行細則第25條第1項規定，檢附相關證件函
    請國防部相關權責查證，而依國防部海軍總司令部93年5月
    27日海務字第0930002929號函查復意旨可知，被上訴人未予
    採計該段年資，於法亦無違誤。另查上訴人曾就上開國防部
    91年10月17日函查證結束提起訴願及行政訴訟，均經國防部
    認定該函係對上訴人軍職年資之查證行為，並非行政處分，
    爰均經駁回在案。況於上訴人案附退休相關證明文件中，亦
    無提出依可供併計退休年資之相關資料。且依被上訴人88年
    12月16日函，係供具有軍事學校基礎教育年資者折算義務役
    役期之參考，並就軍校自費生僅入伍教育可折抵為義務役之
    役期予以規範。而上訴人該段受訓期間因屬技徒身分，與被
    上訴人88年12月16日函釋規定亦屬有間，故被上訴人未採認
    上訴人該段年資併計公務人員退休年資，於法並無不合。另
    查行政院84年10月18日臺84人政給字第32332號函及88年11
    月25日臺88人政給字第211328號函規定於適用時，必須同時
    符合(一)曾任工友時係依「事務管理規則」管理。(二)職員
    最後在職之機關學校，其工友之管理係適用「事務管理規則
    」等2條件，而因上訴人軍職年資中屬技工(工友)之任職年
    資係依「國軍聘僱人員管理規則」進用，並非適用「事務管
    理規則」，核與規定不符;爰以技工(工友)之退職(休)及其
    給與，並非依公務人員退休法辦理，被上訴人自無權責於被
    上訴人核定其退休案之核定函敘及上訴人所具技工(工友)年
    資如何採計退職(休)之事宜等語，資為抗辯。
七、本院查：（一）、按公務人員退休法第2條規定：「本法所
    稱退休之公務人員係指依公務人員任用法律任用之現職人員
    。」同法施行細則第2條第1項規定：「本法第2條所稱公務
    人員任用法律，指銓敘部所據以審定資格或登記者屬之。」
    、同條第2項規定：「所稱公務人員以有給專任者為限。」
    、同法第44條規定：「公務人員在本法修正施行前之年資併
    計．．．仍適用本細則修正前規定．．．。」；次按71年2
    月2日修正施行之公務人員退休法施行細則第10條規定：「
    依本法退休人員，具有左列曾任年資，得合併計算．．．二
    、曾任軍用文職年資，未併計核給退休俸，經銓敘部登記有
    案，或經國防部核實出具證明者。三、曾任下士以上之軍職
    年資，未核給退役金或退休俸，經國防部核實出具證明者．
    ．．。」；復按陸海空軍軍官士官服役條例施行細則第25條
    第1項規定：「合於支領退除給與之軍官、士官，在本條例
    施行前之年資，依左列規定併計退除給與．．．二、退伍除
    役時轉任公務人員或教育人員，不願支領軍職退除給與而志
    願併計支領公務人員或教育人員退休給與者，應俟辦理退休
    (撫卹)時，由現職機關檢附原始緩發退伍金支付證或退除給
    與結算單，層報退休(撫卹)核定機關轉送國防部或各總(司
    令)部按權責辦理軍職年資查證。」末按「國軍編制外或臨
    時聘雇人員年資准予併計公職退休查註作業規定」，曾任國
    軍單位擔任約僱之編制外或臨時聘雇人員辦理年資查註併計
    公職退休者，以「60年5月29日」以前之年資為限。足見，
    公務人員所具曾任軍職年資，必須未曾併計核給退休俸或退
    役金，並經國防部核實出具證明或經各總（司令）部按權責
    辦理查證（註）者，始得併計為公務人員退休年資，合先敘
    明。（二）、本件上訴人原任臺灣臺北少年觀護所政風室主
    任，其自願退休案經被上訴人以93年6月10日部退二字第093
    2377999號函核定自93年7月5日生效，並於該函備註（五）
    載明：上訴人退休事實表填歷任職務序號（1）至（2），自
    56年12月至60年8月，在國防部海軍第一造船廠擔任技訓生
    、聘雇人員、序號（3）自60年8月至62年8月服陸軍憲兵役
    ，及序號（4）自63年10月至68年2月於國防部海軍第一造船
    廠擔任聘雇人員。上開核定函備註（五），係被上訴人依陸
    海空軍軍官士官服役條例施行細則第25條第1項規定，檢附
    相關證件函請國防部相關權責查證，經國防部海軍總司令部
    以93年5月27日海務字第0930002929號函查復略以：上訴人
    於海軍第一造船廠技徒訓練班第11期汽機科受訓，受訓期間
    屬技徒身分，並非正式員工，亦非服務時間，另於58年9月
    11日起至60年8月31日止，服務於第一造船廠鉗工場擔任鉗
    工，於60年8月18日至62年8月17日徵服兵役，又於63年10月
    28日返廠復補至68年2月23日離職；服務期間係屬技工身分
    。此有國防部海軍總司令部查證函附原處分卷可稽，上開軍
    職年資中，除60年8月18日至62年8月17日徵服兵役之2年義
    務役軍職年資，符合併計公務人員退休年資外，其餘年資均
    未經國防部相關權責單位查註，依規定不符採計公務人員退
    休年資；雖上訴人自58年9月11日起任職第一造船廠評價雇
    用技術員至60年8月17日年資，曾經國防部海軍總司令部以
    91年10月17日（91）挹勤字第6571號函查復：得依「國軍編
    制外或臨時聘雇人員年資准予併計公職退休查註作業規定」
    採計至60年5月29日止，計1年8個月19日。惟查上訴人自58
    年9月11日至60年8月於前海軍第一造船廠鉗工廠擔任鉗工之
    軍職年資，既經上開國防部海軍總司令部93年5月27日查證
    函復係屬技工身分之年資，依國防部51年6月15日(51)法甲
    字第8號令修正「國軍聘雇人員管理規則」之規定，自不得
    發給退遣金；且上訴人上開任職年資之進用依據及所從事之
    工作，業經海軍總司令部查註，而與公務人員退休年資採計
    規定未符，故被上訴人未予採認上訴人該段工等年資併計退
    休年資，並據以核定其新舊制退休年資合計26年9個月，揆
    諸前揭規定及說明，核無不合。經核原判決認原處分認事用
    法，俱無違誤，維持原處分及復審決定，並對上訴人在原審
    之主張如何不足採之論據取捨等，均已詳為論斷，而駁回上
    訴人在原審之訴，並無判決不適用法規、適用不當或不備理
    由、理由矛盾等違背法令情事，其所適用之法規與該案應適
    用之現行法規並無違背，與解釋判例，亦無牴觸，並無所謂
    原判決有違背法令之情形；又證據之取捨與當事人所希冀者
    不同，致其事實之認定亦異於該當事人之主張者，不得謂為
    原判決有違背法令之情形。上訴人對於業經原判決詳予論述
    不採之事由再予爭執，核屬法律上見解之歧異，要難謂為原
    判決有違背法令之情形。此外，上訴人主張其上開軍職年資
    中之聘雇人員之年資3年5個月，及評價技工身分年資4年5個
    月，共7年10個月，應依事務管理規則等規定，合併核給新
    舊制退休年資合計34年7個月乙節。查除依前述理由外，上
    訴人軍職年資中屬技工(工友)之任職年資，係依國軍聘僱人
    員管理規則進用，並非適用事務管理規則，核與行政院84年
    10月18日臺84人政給字第32332號函及88年11月25日臺88人
    政給字第211328號函規定亦不相符，上訴人此部分所訴，洵
    不足採。本件上訴論旨，仍執前詞，指摘原判決違誤，求為
    廢棄，難認有理由，應予駁回。
八、據上論結，本件上訴為無理由，依行政訴訟法第255條第1項
    、第98條第3項前段，判決如主文。
中　　華　　民　　國　　96　　年　　7　　 月　　27　　日
                  第五庭審判長法  官　林　茂　權
                              法  官  劉  介  中
                              法  官  鄭　忠　仁
                              法  官　黃　本　仁
                              法  官　吳　東　都
以  上  正  本  證  明  與  原  本  無  異
中　　華　　民　　國　　96　　年　　7　　 月　　27　　日
　　　　　　　　　　　　　　　書記官　彭　秀　玲
